【裁判字號】    90,易,3482
【裁判日期】    901023
【裁判案由】    竊盜
【裁判全文】
臺灣高雄地方法院刑事判決                          九十年度易字第三四八二號
    公  訴  人  臺灣高雄地方法院檢察署檢察官
    被      告  丙○○
    被      告  乙○○
右列被告因竊盜案件，經檢察官提起公訴（八十九年度偵字第二五七六八號），本院
判決如左：
    主  文
丙○○共同竊盜，處拘役拾日，如易科罰金，以佰元折算壹日。
乙○○共同竊盜，處拘役伍拾日，如易科罰金，以佰元折算壹日。
    事  實
一、丙○○、乙○○係夫妻關係，二人共同意圖為自己不法之所有，於民國八十九年
    十一月十三日二十時許，在高雄縣鳳山市○○路與凱旋路口旁空地，趁人未注意
    之際，竊取甲○○所有之自行車（約值新台幣四千五百元），得手後，將之先搬
    上車牌號碼ＢＨ─二０五五號自用小客貨車（即箱型車）內，再以紅布蓋著，載
    至高雄縣仁武鄉仁武地政事務所後方停車場停放，嗣經警循線查獲。
二、案經高雄縣警察局仁武分局報請台灣雄地方法院檢察署檢察官偵查起訴。
    理  由
一、訊之被告丙○○、乙○○二人對於在上開地點取走被害人甲○○之自行車一事，
    固不諱言，惟矢口否認有何竊盜之犯行，辯稱伊等以為自行車係遭人丟棄，而撿
    回去，且置於車上準備隔日帶至派出所報案云云。惟查上開犯罪事實，業據被害
    人甲○○於警訊中指訴綦詳，且有贓物領據一紙及現場照片四張附卷可稽，而參
    之上開相片所示，本件上開自行車外觀很新，且有上鎖，應不致使人誤認為他人
    丟棄之物，又被告等雖辯稱欲將該自行車交警方處理，惟本件係被告被查獲時係
    將自行車置於其箱型車內並以紅布覆蓋，且該箱型車停放於高雄縣仁武鄉仁武地
    政事務所後停車場，被告如欲報警豈有不向鳳山地區警方報案，而遠赴仁武地區
    報警之理，所辯顯係卸責之詞，不足採信；罪證明確，被告二人犯行堪以認定。
二、核被告二人所為，均係犯刑法第三百二十條第一項之竊盜罪。被告二人就上開犯
    行，有犯意聯絡及行為分擔，均應論以共同正犯。審酌被告因一時貪念竊取被害
    人自行車，該自行車價值不高，被告丙○○前無犯罪之紀錄，被告乙○○則曾於
    八十九年間因傷害及妨害名譽案件，分別經法院判處拘役二十日及罰金二千元，
    有其二人之台灣高雄地方法院檢察署刑案資料查註紀錄表、台灣高等法院被告全
    國前案紀錄表及台灣高雄地方法院被告院內索引卡紀錄表各一份在卷可查，及被
    告二人犯罪後未見悔意態度不佳等一切情狀，各量處如主文所示之刑，並均諭知
    易罰金之折算標準。又被告二人行為後，刑法第四十一條已於九十年一月十日經
    公布修正為第四十一條第一項，並於同年月十二日生效，其規定為：「犯最重本
    刑為五年以下有期徒刑之罪，而受六個月以下有期徒刑或拘役之宣告，因身體、
    教育、職業或家庭之關係，執行顯有困難者，得以一元以上三元以下折算一日，
    易科罰金。但確因不執行所宣告之刑難收矯正之效，或難以維持法秩序者不在此
    限」，新舊法比較結果，修正後之現行刑法第四十一條第一項後段但書「但確因
    不執行所宣告之刑難收矯正之效，或難以維持法秩序者，不在此限」之規定，對
    於被告較為不利，依刑法第二條第一項但書規定，自應適用修正前刑法第四十一
    條之規定以諭知易科罰金之折算標準，併此敘明。
據上論斷，應依刑事訴訟法第二百九十九條第一項前段，刑法第二十八條、第三百二
十條第一項、第二條第一項但書、修正前第四十一條，罰金罰鍰提高標準條例第一條
前段、第二條，判決如主文。
中    華    民    國    九十    年      十      月        二十三        日
                                  臺灣高雄地方法院刑事庭
                                      法  官    林 俊 寬
右正本證明與原本無異。
如不服本判決，應於判決送達後十日內，向本院提出上訴狀。
                                      書記官    李 文 廣
中    華    民    國    九十    年      十      月        二十三        日
附錄本判決論罪科刑之法條
刑法第三百二十條
意圖為自己或第三人不法之所有，而竊取他人之動產者，為竊盜罪，處五年以下有期
徒刑、拘役或五百元以下罰金。
意圖為自己或第三人不法利益，而竊佔他人之不動產者，依前項之規定處斷。
前二項之未遂犯罰之。


司法院資訊處製作；財團法人民間司法改革基金會備份。
